---
title: "vine copula culculation"
author: "Yan Xu"
date: "2023-04-16"
output: word_document
---

```{r setup, include=FALSE}
knitr::opts_chunk$set(echo = TRUE)
```

已有数据：IPO股票信息（IPOR&IPON）、历史日行情信息表（个股日度市场换手率）、沪深A股市场消费者月度信心指数
目标股票代码：
600837    海通证券    金融	AA	8.50
002371	北方华创	电子设备	AA	8.22
600276	恒瑞医药	医药生物	AA	8.18
002410	广联达	信息技术	AA	8.44
600406    国电南瑞 电气设备	AA	8.62
600600    青岛啤酒    食品饮料	AA	8.30
601088    中国神华    化石能源	AA	8.21

### 数据导入
```{r}
library(tidyverse)
library(lubridate)
library(readr)
##ESG AA
namefile <- c(,,,)#对应的文件名

dataA1 <- read_csv(namefile[1],
                   col_types=cols(
                     TradingDate=col_date(format="%Y/%m/%d"),
    .default=col_double())
    )
dataA1$LogReturn <- log(dataA1$ClosePrice/dataA1$OpenPrice)
names(dataA1)<-c("TradingDate","Symbol","1","2","Return","Turnover Rate")

dataA2 <- read_csv(namefile[2],col_types=cols(
    TradingDate=col_date(format="%Y/%m/%d"),
    .default=col_double())
)
dataA2$LogReturn <- log(dataA2$ClosePrice/dataA2$OpenPrice)
names(dataA2)<-c("TradingDate","Symbol","1","2","Return","Turnover Rate")
dataA3 <- read_csv(namefile[3],col_types=cols(
    TradingDate=col_date(format="%Y/%m/%d"),
    .default=col_double())
)
dataA3$LogReturn <- log(dataA3$ClosePrice/dataA3$OpenPrice)
names(dataA3)<-c("TradingDate","Symbol","1","2","Return","Turnover Rate")
dataA4 <- read_csv(namefile[4],col_types=cols(
    TradingDate=col_date(format="%Y/%m/%d"),
    .default=col_double()
)
    )
dataA4$LogReturn <- log(dataA4$ClosePrice/dataA4$OpenPrice)
names(dataA4)<-c("TradingDate","Symbol","1","2","Return","Turnover Rate")
dataA5 <- read_csv(namefile[5],col_types=cols(
    TradingDate=col_date(format="%Y/%m/%d"),
    .default=col_double()))
dataA5$LogReturn <- log(dataA5$ClosePrice/dataA5$OpenPrice)
names(dataA5)<-c("TradingDate","Symbol","1","2","Return","Turnover Rate")
dataA6 <- read_csv(namefile[6],col_types=cols(
    TradingDate=col_date(format="%Y/%m/%d"),
    .default=col_double())
    )
dataA6$LogReturn <- log(dataA6$ClosePrice/dataA6$OpenPrice)
names(dataA6)<-c("TradingDate","Symbol","1","2","Return","Turnover Rate")
dataA7 <- read_csv(namefile[7],col_types=cols(
    TradingDate=col_date(format="%Y/%m/%d"),
    .default=col_double())
)
dataA7$LogReturn <- log(dataA7$ClosePrice/dataA7$OpenPrice)
names(dataA7)<-c("TradingDate","Symbol","1","2","Return","Turnover Rate")
```



### 月度换手率
分析各指标的基本情况
```{r}

library(psych)
## AA
d1<-describe(dataA1[,-1])

## A

d1
d2
d3
d4
d5
d6
d7
```

```{r}
library(xts)

da1 <- xts(dataA7[["TurnoverRate1"]],dataA7[["TradingDate"]])
plot(da1,main="Daily Trunover rate of 601088",
major.ticks=NULL ,minor.ticks=NULL,
grid.col = NA,
format.labels="%Y"
)

da2 <- xts(dataA7[["LogReturn"]],dataA7[["TradingDate"]])
plot(dataA1[["TradingDate"]],dataA1[["Turnover Rate"]],xlab="Trading Date",ylab="LogReturn",col="cornflowerblue",'l')


```

```{r}
## AA
cor(dataA01[,c(5,6)])


library(zoo)
library(PerformanceAnalytics)
chart.Correlation(dataA1[,c(5,6)],histogram=TRUE,method="pearson",pch=10)


## adf单位根检验——平稳性检验
library(tseries)
adf.test(dataA1$LogReturn) 

## Ljung-Box-Q检验——是否为非线性相关的白噪声序列（是）
Box.test(dataA1[,"LogReturn"],lag=13,type="Ljung-Box")


## J-B test
jarque.bera.test(dataA1$LogReturn)

```

```{r}
## 线性回归得到残差序列

f1 <- lm(dataA1$LogReturn ~ dataA1$TurnoverRate1, data=dataA1[,c(5,6)])

## ARCH效应
library(FinTS)
ArchTest(residuals(f1))

```
EGARCH拟合
```{r}
library(tseries)
library(rugarch)
#library(VineCopula)
library(fGarch)
#library(zoo)
#library(FinTS)
#library(forecast)
spec_m1<-ugarchspec(variance.model=list(model="eGARCH" #"egarch"
                                        ,                                         garchOrder=c(1,1),submodel=NULL,external.regressors=NULL,
                                         variance.targeting=FALSE),
                     mean.model=list(armaOrder=c(0,0),
                             external.regressors=as.matrix(dataA1[,6])),
                    distribution.model="sstd",start.pars=list(),
                     fixed.pars=list())
garch_m1<-ugarchfit(spec=spec_m1,data=dataA1$LogReturn,solver='solnp')
garch_m1 

```
均匀分布检验
```{r}
## 均匀分布检验
##先得到标准化残差
e1<-as.numeric(residuals(garch_m1,standardize=T))

##转化为均匀分布
u1<-psstd(e1,0,1,coef(garch_m1)[[8]],coef(garch_m1)[[7]])

write(u1,"u1.csv")


ks.test(u1,"punif")

```

R Vine Copula拟合
```{r}
## 导入 copuladata
library(zoo)
library(FinTS)
library(forecast)
library(VineCopula)
library(CDVineCopulaConditional)
copuladata <- read.csv("copuladataAll.csv",header=TRUE)

library(VineCopula)
library(copula)
RVine=RVineStructureSelect(copuladata[,-1],
                            family=c(1:6),
                            type=0,
                            selectioncrit = "AIC",
                            progress=TRUE,
                            se=TRUE,
                            method='itau',rotations=TRUE)

summary(RVine)
library(network)

RVMM <- RVineMatrix(Matrix=RVine$Matrix, family=RVine$family,
                    par=RVine$par,par2=RVine$par2,names=RVine$names)
#plot(RVMM)

```

```{r}
plot.RVineMatrix <- function(x, tree = "ALL", type = 0, edge.labels = NULL,
                             legend.pos = "bottomleft", interactive = FALSE, ...) {
    if (!requireNamespace("network", quietly = TRUE))
        stop("The 'network' package must be installed.")

    M <- x$Matrix
    d <- nrow(M)

    ## sanity checks
    if (!inherits(x, "RVineMatrix"))
        stop("'x' has to be an RVineMatrix object.")
    if (tree != "ALL" && tree > d - 1)
        stop("Selected tree does not exist.")
    if (any(tree == "ALL") )
        tree <- 1:(d - 1)
    if (!all(type %in% c(0, 1, 2)))
        stop("type not implemented")
    stopifnot(is.logical(interactive))

    ## set names if empty
    if (is.null(x$names))
        x$names <- paste("V", 1:d, sep = "")

    #### set up plotting options ----------------------------
    # reduce default margins of plot range
    usr <- par(mar = c(1.1,0.1,3.1,0.1))
    on.exit(par(usr))

    # set plot.network options
    # TUMblue <- rgb(0, 103/255, 198/255)
    # TUMlightblue <- tint(TUMblue, 0.5)
    dflt <- list(interactive = interactive,
                 displaylabels = TRUE,
                 pad = 1.5e-1,
                 edge.lwd = 0.25,
                 edge.col = "black",
                 boxed.labels = TRUE,
                 label.pad = 1.5,
                 label.bg = "white",
                 label.pos = 7,
                 label.col = "black",
                 label.cex = 1.3,
                 vertex.cex = 0,
                 object.scale = 0.05)
    # Same color for edges, edge labels and label borders
    dflt <- append(dflt, list(label.border   = dflt$edge.col,
                              edge.label.col = dflt$edge.col,
                              edge.label.cex = dflt$label.cex - 0.2))

    ## overwrite defaults with ... argument
    temp.args <- modifyList(dflt, list(...))

    #### loop through the trees -----------------------------
    for (i in tree) {

        main <- list(main = paste("Tree ", i, sep = ""),
                     col.main = ifelse("col.main" %in% names(temp.args),
                                       temp.args$col.main,
                                       temp.args$edge.col))
        final.args <- append(temp.args, main)

        ## create network object
        g <- makeNetwork(x, i, !(type %in% c(0, 2)))
        final.args$x = g$nw

        ## set edge labels
        if (!is.null(edge.labels))
            final.args$edge.label <- set_edge_labels(tree = i,
                                                     RVM = x,
                                                     edge.labels = edge.labels,
                                                     type = type)

        do.call(plot, final.args)

        ## add legend
        if (type == 2) {
            legend(legend.pos,
                   legend = paste(1:d, x$name, sep = " \U002194 "),
                   bty = "n",
                   xjust = 0,
                   text.col = final.args$edge.col,
                   cex = final.args$label.cex)
        }

        ## wait for key stroke
        if (i != max(tree)) {
            par(ask = TRUE)
        } else {
            par(ask = FALSE)
        }
    }
}
## creates a network object for a tree in a given RVineMatrix ------------------
makeNetwork <- function(RVM, tree, use.names = FALSE) {
    M <- RVM$Matrix
    d <- ncol(M)

    I <- matrix(0, d - tree + 1, d - tree + 1)

    ## extract node and edge labels as numbers
    if (tree > 1) {
        node.lab <- sapply(1:(d - tree + 1),
                           get_num,
                           tree = tree - 1,
                           RVM = RVM)
    } else {
        node.lab <- paste(diag(M))
    }
    edge.lab <- sapply(seq.int(d - tree),
                       get_num,
                       tree = tree,
                       RVM = RVM)

    ## convert to numeric matrices V and E
    V <- t(sapply(strsplit(node.lab,  " *[,;] *"), as.numeric))
    V <- matrix(V, ncol = tree)
    E <- t(sapply(strsplit(edge.lab,  " *[,;] *"), as.numeric))

    ## build incident matrix by matching V and E
    for (i in 1:nrow(E)) {
        ind.i <- which(apply(V, 1, function(x) all(x %in% E[i, ])))
        I[ind.i[1], ind.i[2]] <- I[ind.i[1], ind.i[2]] <- 1
    }

    ## convert to variable names (if asked for)
    if (use.names) {
        if (tree > 1) {
            node.lab <- sapply(1:(d - tree + 1),
                               get_name,
                               tree = tree - 1,
                               RVM = RVM)
        } else {
            node.lab <- RVM$names[diag(M)]
        }
    }

    ## create network
    colnames(I) <- rownames(I) <- node.lab
    nw <- network::network(I, directed = FALSE)

    ## return network and labels
    list(nw = nw, vlabs = node.lab)
}


## finds appropriate edge labels for the plot ----------------------------------
set_edge_labels <- function(tree, RVM, edge.labels, type) {
    d <- nrow(RVM$Matrix)
    if (edge.labels[1] == "family") {
        elabel <- sapply(1:(d - tree + 1),
                         get_family,
                         tree = tree,
                         RVM = RVM)
        elabel <- BiCopName(as.numeric(elabel))
    } else if (edge.labels[1] == "par") {
        elabel <- sapply(1:(d - tree + 1),
                          get_par,
                          tree = tree,
                          RVM = RVM)
    } else if (edge.labels[1] == "tau") {
        elabel <- sapply(1:(d - tree + 1),
                         get_tau,
                         tree = tree,
                         RVM = RVM)
    } else if (edge.labels[1] == "family-par") {
        elabel1 <- sapply(1:(d - tree + 1),
                          get_family,
                          tree = tree,
                          RVM = RVM)
        elabel1 <- BiCopName(as.numeric(elabel1))
        elabel2 <- sapply(1:(d - tree + 1),
                          get_par,
                          tree = tree,
                          RVM = RVM)
        elabel <- paste0(elabel1, "(", elabel2, ")")
        elabel <- sapply(elabel,
                         function(x){
                             tmp <- gsub("((", "(", x, fixed = TRUE)
                             gsub("))", ")", tmp, fixed = TRUE)
                         })
    } else if (edge.labels[1] == "family-tau") {
        elabel1 <- sapply(1:(d - tree + 1),
                          get_family,
                          tree = tree,
                          RVM = RVM)
        elabel1 <- BiCopName(as.numeric(elabel1))
        elabel2 <- sapply(1:(d - tree + 1),
                          get_tau,
                          tree = tree,
                          RVM = RVM)
        elabel <- paste0(elabel1, "(", elabel2, ")")
    } else if (length(edge.labels) > 1) {
        # user may provide own labels
        if (length(edge.labels) == d - tree) {
            elabel <- as.character(edge.labels)
        } else {
            stop("length of edge.labels does not equal the number of edges in the tree")
        }
    } else if (edge.labels[1] == "pair"){
        if (type %in% c(0, 2)) {
            elabel <- sapply(1:(d - tree + 1),
                             get_num,
                             tree = tree,
                             RVM = RVM)
        } else {
            elabel <- sapply(1:(d - tree + 1),
                             get_name,
                             tree = tree,
                             RVM = RVM)
        }
    } else {
        stop("edge.labels not implemented")
    }

    elabel
}


## get info for a pair-copula from RVineMatrix object --------------------------
get_num <-  function(j, tree, RVM) {
    M <- RVM$Matrix
    d <- nrow(M)
    # get numbers from structure matrix
    nums <- as.character(M[c(j, (d - tree + 1):d), j])
    # conditioned set
    bef <- paste(nums[2],
                 nums[1],
                 sep = ",",
                 collapse = "")
    # conditioning set
    aft <- if (length(nums) > 2) {
        gsub(" ",
             ",",
             do.call(paste, as.list(as.character(nums[3:length(nums)]))))
    }  else ""
    # paste together
    sep <- if (length(nums) > 2) " ; " else ""
    paste(bef, aft, sep = sep, collapse = "")
}

get_name <-  function(j, tree, RVM) {
    M <- RVM$Matrix
    d <- nrow(M)
    # variable names
    nams <- RVM$names[M[c(j, (d - tree + 1):d), j]]
    # conditioned set
    bef <- paste(nams[2],
                 nams[1],
                 sep = ",",
                 collapse = "")
    # conditioning set
    aft <- if (length(nams) > 2) {
        gsub(" ",  ",", do.call(paste, as.list(nams[3:length(nams)])))
    }  else ""
    # paste together
    sep <- if (length(nams) > 2) " ; " else ""
    paste(bef, aft, sep = sep, collapse = "")
}

get_family <- function(j, tree, RVM) {
    d <- nrow(RVM$family)
    paste(RVM$family[d - tree + 1, j])
}

get_par <- function(j, tree, RVM) {
    d <- nrow(RVM$family)
    # get parameters
    par  <- round(RVM$par[d - tree + 1, j], digits = 2)
    par2 <- round(RVM$par2[d - tree + 1, j], digits = 2)
    # add brackets if par2 != 0
    apply(cbind(par, par2), 1, join_par)
}

join_par <- function(x) {
    if (x[2] != 0)
        return(paste0("(", x[1], ",", x[2], ")"))
    x[1]
}

get_tau <- function(j, tree, RVM) {
    round(RVM$tau[nrow(RVM$tau) - tree + 1, j], digits = 2)
}
plot.RVineMatrix(RVMM)
```

```{r}
# 基于蒙特卡罗模拟法计算VaR
hist(dataA1$TurnoverRate1, xlab = 'turnoverate', ylab='Frequency', main=NULL,col = 'yellow', border = 'black')

## 拟合换手率的分布
library(fitdistrplus)
sent_fit1 <- fitdist(dataA01$TurnoverRate1,"gamma")
summary(sent_fit1)

```
## 基于蒙特卡洛模拟法计算VaR
### 模拟计算投资者情绪
```{r}
## 随机生成v_ij
v <- RVineSim(10000,RVMM)
set.seed(1234)
sent1 <- runif(10000,0,0.1)

```
### 模拟计算收益率序列_基于Vine Copula
```{r}

## 对每一列求逆得到均值方程的标准化残差序列 epsilon_t

# epsilon1<-qsstd(v[,1],nu=coef(garch_m1)[8],xi=coef(garch_m1)[7])

## 不考虑Vine Copula结构
epsilon1<-rsstd(10000,nu=coef(garch_m1)[8],xi=coef(garch_m1)[7])


sigma1t <- as.numeric(sigma(garch_m1))

##标准化残差转化为残差
sigma1 <- exp(coef(garch_m1)[3]+ #omega
                coef(garch_m1)[4]*epsilon1+ #alpha_1 epsilon_{t-1}
                coef(garch_m1)[6]*abs(epsilon1)+ #gamma_1 |epsilon_{t-1}|
                coef(garch_m1)[5]*log(sigma1t[nrow(sigma(garch_m1))])
              )
epsilon1 <- epsilon1*sigma1


## 求收益率序列
r1=(as.numeric( coef(garch_m1)[1]))
for (i in 2:10001){
  r1[i]=(as.numeric( coef(garch_m1)[1]))+(as.numeric(coef(garch_m1)[2]))*sent1[i-1]+epsilon1[i-1]
  #  if(r1[i]>0)
  # {r1[i]=(1+sent1[i]*0.85)*r1[i]}
  # else
  # {  r1[i]=(1-sent1[i]*0.85)*r1[i]}
  #r1[i] = sent1[i]*0.85*r1[i]
  }
#r1就是仿真得到的10001组数据

r1rank<-sort(r1)#由小到大排序

Rrank <- sort(R)
```


### 计算VaR
```{r}

#r1rank[9500]#他就是上5%分位点
Rrank[500]
mean(Rrank[1:500])

r1rank[500]#他就是下5%分位点
mean(r1rank[1:500])


```

### 后向检验使用滚动窗口的蒙特卡洛模拟实现VaRTest
```{r}
## 使用滚动窗口的蒙特卡洛模拟实现VaRTest
library(tidyverse)
library(lubridate)

#library(CDVineCopulaConditional)


backfilename <- c("backtesting_600837.csv","backtesting_002371.csv",
                 "backtesting_600276.csv","backtesting_002410.csv",
                 "backtesting_600406.csv","backtesting_600600.csv",
                 "backtesting_601088.csv")
# # #ESG评级为A
backfilename <- c("backtesting_601688.csv","backtesting_002475.csv",
                  "backtesting_600196.csv","backtesting_000063.csv",
                  "backtesting_300274.csv","backtesting_000895.csv","backtesting_600188.csv")
#ESG评级为BBB
backfilename <- c("backtesting_000776.csv","backtesting_002179.csv",
           "backtesting_000538.csv","backtesting_600050.csv",
"backtesting_002074.csv","backtesting_600809.csv","backtesting_601857.csv")
#ESG评级为BB
backfilename <- c("backtesting_601628.csv","backtesting_002049.csv",
                 "backtesting_002252.csv","backtesting_002459.csv",
                 "backtesting_000568.csv","backtesting_600346.csv")

backdataA1 <- read_csv(backfilename[1],
                   col_types=cols(
                     TradingDate=col_date(format="%Y/%m/%d"),
    .default=col_double())
    )

```

```{r}
#后100天数据预测
library(zoo)
library(FinTS)
library(forecast) 
library(fGarch)
library(VineCopula)
library(copula)
library(network)
edgefit <- function(mx){
  spec_mx<-ugarchspec(variance.model=list(model="eGARCH",
                      garchOrder=c(1,1),submodel=NULL,external.regressors=NULL,
                                         variance.targeting=FALSE),
                     mean.model=list(armaOrder=c(0,0),
                    external.regressors=as.matrix(mx[,3])),
                    distribution.model="sstd",start.pars=list(),
                     fixed.pars=list())
  garch_mx<-ugarchfit(spec=spec_mx,data=mx$LogReturn,solver='solnp')
  return(garch_mx)
}
retest <- function(garch_testx, v,i,sentx){
  sentx <- as.numeric(sentx)
 epsilonx<-qsstd(v[,i],nu=coef(garch_testx)[8],xi=coef(garch_testx)[7])
  # epsilonx <- v[,i]
  sigma1t <- as.numeric(sigma(garch_testx))
  ##标准化残差转化为残差
  sigmax <- exp(coef(garch_testx)[3]+ #omega
                coef(garch_testx)[4]*epsilon1+ #alpha_1 epsilon_{t-1}
                coef(garch_testx)[6]*abs(epsilon1)+ #gamma_1 |epsilon_{t-1}|
                coef(garch_testx)[5]*log(sigma1t[nrow(sigma(garch_testx))])
              )

  epsilonx <- epsilonx*sigmax

  rx=(as.numeric( coef(garch_testx)[1]))
  for (i in 2:10001)
  {   rx[i]=(as.numeric( coef(garch_testx)[1]))+(as.numeric(coef(garch_testx)[2]))*sentx+epsilonx[i-1]
 #  if(rx[i]>0)
 #  {rx[i]=1.85*rx[i]}
 #  else
 #  {  rx[i]=0.15*rx[i]}
  }
  return (rx[-1])
}
R_real<-matrix(0,nrow=1,ncol=100)
R95_test<-matrix(0,nrow=1,nco=100)
R975_test<-matrix(0,nrow=1,nco=100)
R99_test<-matrix(0,nrow=1,ncol=100)
R90_test<-matrix(0,nrow=1,ncol=100)
R_model<-matrix(0,nrow=100,ncol=6)
#第i天的VaR由前N天的数据求得
for (i in 1:100){
  t1 <- 582+i
   t2 <- 1622+i

  #拟合收益率
  garch_test1 <- edgefit(backdataA1[t1:t2,])

  
  e_test <-matrix(0,nrow=1041,ncol=6)
  # 标准化收益率残差
e_test[,1]<-as.numeric(residuals(garch_test1,standardize=T))


 #残差转化成均匀分布
  u_test <-matrix(0,nrow=1041,ncol=6)
u_test[,1]<-psstd(e_test[,1],0,1,coef(garch_test1)[[8]],coef(garch_test1)[[7]])


  RVine=RVineStructureSelect(u_test,
                            family=c(1:6),
                            type=0,
                            selectioncrit = "AIC",
                            progress=TRUE,
                            se=TRUE,
                            method='itau',rotations=TRUE)
  #summary(RVine) #RVine 拟合收益率序列
  RVMMtest <- RVineMatrix(Matrix=RVine$Matrix, family=RVine$family,                   par=RVine$par,par2=RVine$par2,names=RVine$names)
# #plot(RVMM)

## 随机生成v_ij
v <- RVineSim(10000,RVMMtest)
#  v <-matrix(0,nrow=10000,ncol=7)
# v[,1]<-rsstd(10000,nu=coef(garch_test1)[8],xi=coef(garch_test1)[7])


#边缘分布模型返回收益率
R_test <- matrix(0,nrow=10000,ncol=6)
R_test[,1] <- retest(garch_test1, v, 1,backdataA1[t2+1,3])


# R_real[i] <- (as.numeric(backdataA1[t2+1,2])+
#                 as.numeric(backdataA2[t2+1,2])+
#                 as.numeric(backdataA3[t2+1,2])+
#                 as.numeric(backdataA4[t2+1,2])+
#                 as.numeric(backdataA5[t2+1,2])+
#                 as.numeric(backdataA6[t2+1,2])+
# as.numeric(backdataA7[t2+1,2]))/7
R_real[i] <- (as.numeric(backdataA1[t2+1,2])+
               as.numeric(backdataA2[t2+1,2])+
               as.numeric(backdataA3[t2+1,2])+
               as.numeric(backdataA4[t2+1,2])+
               as.numeric(backdataA5[t2+1,2])+
               as.numeric(backdataA6[t2+1,2]))/6

# avgR_test <- R_test %*% c(1/7,1/7,1/7,1/7,1/7,1/7,1/7) #等权投资组合
avgR_test <- R_test %*% c(1/6,1/6,1/6,1/6,1/6,1/6)
savgR <- sort(avgR_test)

R90_test[i] <- savgR[1000]
R95_test[i] <- savgR[500]
R975_test[i] <- savgR[250]
R99_test[i] <- savgR[100]

R_model[i,1] <- mean(R_test[,1])

}
```

```{r}
#######    VaRdata:VaR序列
#######    N:失败次数
#######    T:总次数
#######    p:计算VaR值所对应的置信水平
#######    con.level:VaR.back.test所对应的显著性水平
VaR.back.test <- function(xdata,VaRdata,p,con.level){
p=p;
con.level=con.level;
prob=1-p;
xdata=-xdata;
VaRdata=-VaRdata;
N=sum(xdata>VaRdata);
T=length(xdata);
LR_POF=-2*log((prob)^N*((1-prob)^(T-N)))+2*log(((N/T)^N)*(1-N/T)^(T-N));
critical=qchisq(con.level,df=1);
P_value=pchisq(LR_POF,df=1,lower.tail=F);
list(N,LR_POF,P_value,critical)
}
VaR.back.test(R_real, R90_test,0.90,0.95)
qchisq(1-0.9,1)
VaR.back.test(R_real, R95_test,0.95,0.95)
VaR.back.test(R_real, R975_test,0.975,0.95)
VaR.back.test(R_real, R99_test,0.99,0.95)
```

```{r}
library(ggplot2)
library(xts)
time_test <- backdataA2$TradingDate[(t2-98):(t2+1)]
data_plot <- data.frame(time_test, t(R_real), t(R90_test),t(R95_test),t(R975_test),t(R99_test))
names(data_plot) <- c("TradingDate", "Returns", "VaR1","VaR2","VaR3","VaR4")
Returns <- xts(data_plot[["Returns"]],data_plot[["TradingDate"]])
VaR <- xts(data_plot[["VaR"]],data_plot[["TradingDate"]])
#VaRTest(0.05,as.numeric(R_real),as.numeric(R975_test),0.95)
# varpic <- VaRplot(alpha=0.01, actual=Returns, VaR, title = paste("Daily Returns and Value-at-Risk Exceedances\n","(alpha=", alpha,")",sep=""), ylab = "Daily Log Returns", 
# xlab = "Time")

plot(data_plot$Returns,type='l',col="blue",ylim=c(-0.03,0.03),ylab="Return",xlab="Date")
lines(data_plot$VaR1,type='l',col="red")
lines(data_plot$VaR2,type='l',col="hotpink")
lines(data_plot$VaR3,type='l',col="gold")
lines(data_plot$VaR4,type='l',col="springgreen3")

```
在投资组合中各市场投资权重未知时，随机生成10000个1行7列的权重向量，模拟投资组合的可行域，并计算投资组合有效前沿。
r1\r2\r3\r4\r5\r6\r7
```{r}
returnAA_monte <- cbind(r1,r2,r3,r4,r5,r6,r7)
```

```{r}
#检查是否全部都安装了否则自动安装
if(!require(tseries)){install.packages("tseries")}
if(!require(outliers)){install.packages("outliers")}
if(!require(zoo)){install.packages("zoo")}
if(!require(dygraphs)){install.packages("dygraphs")}
if(!require(fPortfolio)){install.packages("fPortfolio")}
if(!require(Tushare)){install.packages("Tushare")}
if(!require(RiskPortfolios)){install.packages("RiskPortfolios")}
if(!require(ggplot2)){install.packages("ggplot2")}
#如果报错could not find function "xts" 或者 "mutate"
if(!require(dplyr)){install.packages("dplyr")}
if(!require(xts)){install.packages("xts")}

#导入要使用的库
library(tseries) 
library(outliers)
library(zoo) 
library(dygraphs)
library(fPortfolio)
library(Tushare)
library(RiskPortfolios)  
library(ggplot2)
#如果报错could not find function "xts" 或者 "mutate"
library(dplyr)
library(xts)
```

```{r}
dateA <- backdataA2$TradingDate

MyPortfolio<-xts(R_model,as.Date(dateA[c(1624:1723)])) %>% as.zoo()
# names(MyPortfolio) <- c("600837","002371","600276","002410","600406","600600","601088")
# names(MyPortfolio) <- c("601688","002475","600196","000063","300274","000895","600188")
# names(MyPortfolio) <- c("000776","002179","000538","600050","002074","600809","601857")
names(MyPortfolio) <- c("601628","002049","002252","002459","000568","600346")
```

```{r}
DataClean <- function(MyPortfolio){
  #去除NA值
  table(is.na(MyPortfolio))
  MyPortfolio<-MyPortfolio[complete.cases(MyPortfolio), ] 
  table(is.na(MyPortfolio))
  
  #获取股票名字
  stocknames<-names(MyPortfolio)
  #生成收益率序列名字r_001-r_010
  number<- as.character(sprintf("%03d",1:ncol(MyPortfolio)))
  new_stockname <- paste("r_",number,sep="")
  
  #差分取对数收益率并且去除OUTLIERS
  for (m in 1:ncol(MyPortfolio)) {
    assign(new_stockname[m],
           MyPortfolio[,m])
                                  }

  #将数据合并
  RSeries <- cbind(r_001,r_002)
  if(ncol(MyPortfolio)>2){
  for (i in 3:ncol(MyPortfolio)){
   temp <-get(new_stockname[i])
   RSeries <- cbind(RSeries,temp)
  }
  }
  #再次去除NA值
  table(is.na(RSeries))
  RSeries<-RSeries[complete.cases(RSeries), ] 
  table(is.na(RSeries))
  #重命名
  names(RSeries) <- stocknames
  return(RSeries)
}
#清洗差分数据
RPortfolio <- DataClean(MyPortfolio = MyPortfolio)
#可视化
dygraph(RPortfolio)

```
```{r}
#投资组合的统计学数据
  sta_por <- data.frame()
  for (i in 1:ncol(RPortfolio)) {
    sta_por <- rbind.data.frame(sta_por,data.frame(names(RPortfolio)[i],
                                                   mean(RPortfolio[,i]),
                                                   sd(RPortfolio[,i])))
  }
names(sta_por)<- c("股票名称","收益率期望","标准差")
sta_por
```

```{r}
#制作收益率和协方差矩阵
  returnPort <- colMeans(RPortfolio)
  riskPort <- cov(RPortfolio)#协方差
  ## 计算一下CVaR？
  #初始化仓位（投资比例）矩阵
  w <- matrix(1,ncol=ncol(RPortfolio),nrow=1)
  mean_disv <- as.matrix(data.frame(colMeans(RPortfolio),colSds(RPortfolio)))
  #模拟20000种可能的比例组合
  n <- 20000
  for (i in 1:n){
    w<-c(runif(ncol(RPortfolio),0,1))
    #将比例化为百分比
    w<-w/sum(w)
    #计算结果
    mean_disv<-rbind(mean_disv,c(t(w)%*%returnPort,sqrt(t(w)%*%riskPort%*%w)))
  }
```
```{r}
plot(mean_disv[,2],mean_disv[,1],type = "p", 
col="Royalblue",cex = 0.2,xlab = "Risk(σ)",
ylab = "Return")
```

```{r}
 #初始化
  specPort<-portfolioSpec()
  #设定无风险资产的利率为余额宝收益的年化收益率2.095%(日化利率0.00057%）
  #setRiskFreeRate(specPort)<- 0.00057
  #有效边界点数量
  setNFrontierPoints(specPort) <- 500
  Frontera <- portfolioFrontier(as.timeSeries(RPortfolio),spec=specPort )
  #绘制有效边界和有无风险资产投资下的夏普比率最大的投资组合比例
  plot(Frontera)
```


```{r}
#最小风险组合(红色圆点)
PortfolioMinRisk<-minriskPortfolio(as.timeSeries(RPortfolio),spec=specPort, constraints = "LongOnly")
#理想仓位比例
PortfolioMinRisk@portfolio@portfolio$weights
#可视化(饼图)
df <- data.frame(weights = as.numeric(PortfolioMinRisk@portfolio@portfolio$weights)*100, 
                 StockName = names(PortfolioMinRisk@portfolio@portfolio$weights))
df$StockName<-as.factor(df$StockName)
df$StockNameP <-as.factor(paste(df$StockName,round(df$weights,2),"%",sep=" "))
ggplot(df, aes(x = "", y = weights, fill = StockNameP)) + 
geom_bar(stat = "identity") + 
coord_polar(theta = "y") 
df <- df[,-3]
names(df) <-c("理想仓位（%）","股票名称")
df
PortfolioMinRisk

#最小CVaR
## 等权重投资组合
cvarSpec <- portfolioSpec()
setType(cvarSpec) <- "CVaR"
nAssets <- ncol(RPortfolio)
setWeights(cvarSpec) <- rep(1/nAssets, times=nAssets)
setSolver(cvarSpec) <- "solveRglpk.CVAR"
setAlpha(cvarSpec)<-0.05
ewPortfolio <- feasiblePortfolio(data = as.timeSeries(RPortfolio),spec = cvarSpec,constraints = "LongOnly")
ewPortfolio
# setAlpha(cvarSpec)<-0.1
# ewPortfolio <- feasiblePortfolio(data = as.timeSeries(RPortfolio),spec = cvarSpec,constraints = "LongOnly")
# ewPortfolio

cvarminSpec <- portfolioSpec()
setType(cvarminSpec) <- "CVaR"
setAlpha(cvarminSpec)<-0.05
setSolver(cvarminSpec) <- "solveRglpk.CVAR"
setTargetReturn(cvarminSpec)<-getTargetReturn(ewPortfolio@portfolio)["mean"]
CVaRPortfoliominRisk <-  efficientPortfolio(data = as.timeSeries(RPortfolio), spec = cvarminSpec,constraints = "LongOnly")
CVaRPortfoliominRisk
```

```{r}
#最大夏普比率组合(蓝色三角形)
PortfolioMaxTan<-tangencyPortfolio(as.timeSeries(RPortfolio),spec=specPort, constraints = "LongOnly")
PortfolioMaxTan@portfolio@portfolio$weights
PortfolioMaxTan
df2 <- data.frame(weights = as.numeric(PortfolioMaxTan@portfolio@portfolio$weights)*100, 
                 StockName = names(PortfolioMaxTan@portfolio@portfolio$weights))
df2$StockName<-as.factor(df2$StockName)
df2$StockNameP <-as.factor(paste(df2$StockName,round(df2$weights,2),"%",sep=" "))
ggplot(df2, aes(x = "", y = weights, fill = StockNameP)) + 
geom_bar(stat = "identity") + 
coord_polar(theta = "y") 
df2 <- df2[,-3]
names(df2) <-c("理想仓位（%）","股票名称")
df2
```
